Tulln, Dominikanerinnen (www.monasterium.net)
Tulln, Dominikanerinnen (www.monasterium.net)
- TullnOP 1303 VII 25, 25. Juli 1303 (1303-07-25); 1303_VII_25
  Periht und ihr Sohn Otto von dem Stain leisten Verzicht auf alles Gut ihrer Verwandten, der Schwester Agnes von Housekke, mit Ausnahme von 6 Pfund Pfennig Gülte zu Leutmannsdorf, welche Agnes ihren Muhmen, Schwester Elsbeth und Schwester Kathrein von dem Stain (beide Nonnen zu Tuln) vermacht hatte.
  Aussteller; Schwester der Elisabeth; Tante der Agnes von Hausegg; Nonne in Tulln; Schwester der Katharina von dem Stein; Tante der Agnes von Hausegg; Schwester der Katharina von dem Stein; Tante der Agnes von Hausegg; Nonne in Tulln; Sohn der Percht, Aussteller; Hauseck; Hausegg (Burg Oberhausegg, heute Ruine, Burg Niederhausegg, heute Schloß Stiebar, beide Gde. Gresten-Land, GB Scheibbs); Tulln, Dominikanerinnenkloster
- TullnOP 1303 XII 21, 21. Dezember 1303 (1303-12-21); 1303_XII_21
  Otto, Sohn des Hunlin von Tulln, und seine Hausfrau Reizze geben ihrer Tochter Anna, Klosterfrau zu Tulln 2 Pfund Gülten zu Nussdorf und Grinzing und Frau Reizze die Kellermeisterin, gibt dem Kloster 20 Pfund Pfennig.
  Aussteller; Frau des Otto, Sohn des Hunlin von Tulln, Kellermeistern, Aussteller; Nonne in Tulln, Tochter des Otto und der Reizze; Grinzing, Wien 19; Nußdorf, Wien 19; Tulln (GB TU); Tulln, Dominikanerinnenkloster
- TullnOP 1304 II 28, 28. Februar 1304 (1304-02-28); 1304_II_28
  Papst Benedict XI. befreit die Dominicanerinnen-Klöster von allen Procurations-, Zehent- und Abgabenleistungen an geistliche und weltliche Personen und erklärt sie exemt.
  Benedikt XI., Papst (1303-1304), Aussteller; Rom
- TullnOP 1304 III 25, 25. März 1304 (1304-03-25); 1304_III_25
  Konrad der Gneuz von Lobstorf und seine Gattin Elspet verkaufen dem Nonnenkloster zu Tuln zwei Lehen ihres rechten Eigens zu Valwa um 100 Pfund Pfennig Wiener Münze und 1 Pfund zu Leitkauf, und setzen für die Sicherheit des Kaufes als Bürgen: Konrad den Gneuzen von dem Wolfshof, Konrad (des Ausstellers Sohn) zu Hagendorf, Friedrich der Vizlinger von Poistorf, Konrad, Alrams von Hagendorf Sohn und Alber seinen Bruder.
  Aussteller; Bruder des Konrad, Sohn des Alram von Hagendorf; Frau des Konrad des Gneuz von Loosdorf, Aussteller; Sohn des Konrad der Gneuz von Loosdorf; Fallbach (GB LT); Hagendorf (GB LT); Loosdorf (GB LT); Poysdorf (GB Poysdorf); Tulln; Tulln (GB TU); Tulln, Dominikanerinnenkloster
- TullnOP 1304 IV 01, 1. April 1304 (1304-04-01); 1304_IV_01
  Konrad von Streitwiesen bekennt, daß der Verkauf des Weingartens bei dem Siechenhause zu Krems von Seite seines Schwagers, Herrn Ortolf von Volchestorf an Heinr. den Swaben zu Krems und dessen Eidam Friedr. den Pu/e/ltzen mit seiner (des Streitwiesers) und seiner Gattin Diemuet Einwilligung geschehen sei, und übernimmt, nachdem dieser Weingarten von ihm selbst durch Kauf an seinen Schwager gekommen, Schirm und Gewähr für die neuen Käufer.
  Aussteller; Frau des Konrad von Streitwiesen; Schwager des Konrad von Streitwiesen; Schwiegersohn des Heinrich des Swaben zu Krems; Krems (GB KR); Streitwiesen (GB ME)
- TullnOP 1305 IV 11, 11. April 1305 (1305-04-11); 1305_IV_11
  Wolfhart von Rust und seine Hausfrau Catharina verkaufen den Klosterfrauen zu Tulln 6 und 10 Schillinge Pfennig jährlicher Gülte auf 1 1/2 Lehen zu Nuczinge um 13 Pfund Pfennig.
  Aussteller; Frau des Wolfhard von Rust, Aussteller; Nitzing (GB TU); Rust (GB TU); Tulln; Tulln (GB TU); Tulln, Dominikanerinnenkloster
- TullnOP 1305 VI 24, 24. Juni 1305 (1305-06-24); 1305_VI_24
- TullnOP 1306 II 05, 5. Februar 1306 (1306-02-05); 1306_II_05
  Lutwin von Sonnenberg und seine Hausfrau Diemut verkaufen dem Frauenkloster zuTulln ein halbes Lehen zu Nieder-Manlebern, das jährlich 1 Pfund Pfennig dient, um 20 Pfund Pfennig und 1 Pfund Leitkauf.
  Aussteller; Frau des Lutwin von Sonnberg, Aussteller; Sonnberg (GB HL); Tulln, Dominikanerinnenkloster; Untermallebern (GB ST)
- TullnOP 1306 VII 13, 13. Juli 1306 (1306-07-13); 1306_VII_13
  Bruder Ulrich von Schärding, Vicar des Provincials über den Dominicaner-Convent zu Tuln, und Bruder Heinrich von Botendorf, Vicar desselben Provincials über die anderen Dominicanerconvente entscheiden einen Streit zwischen dem Männer- und Frauenkloster zu Tuln über etliche Räumlichkeiten und eiserne Thüren in dem alten Klostergebäude, das vormals "die Pfalz" hieß.
  Vikar des Provinzials; Schärding (GB Schärding); Tulln; Tulln (GB TU); Tulln, Dominikanerinnenkloster; Tulln, Dominikanerkloster
- TullnOP 1307 I 05, 05. Jänner 1307 (1307-01-05); 1307_I_05
- TullnOP 1307 III 19, 19. März 1307 (1307-03-19); 1307_III_19
  Heinrich der Swab vermacht seinem Eidam Gottfried den Weingarten am Pfaffenberg, den sie gemeinschaftlich vom h. Ulrich dem Durst gekauft hatten.
  Aussteller; Schwiegersohn des Heinrich des Swab
- TullnOP 1307 IX 01, 01. September 1307 (1307-09-01); 1307_IX_01
- TullnOP 1307 VIII 01, 1. September 1307 (1307-09-01); 1307_VIII_01
  Hadmar der Sunneberger von Raschenloch und seine Hausfrau Reichgart vertauschen dem Kloster zu Tulln 2 Aecker zu Nieder-Manlebern.
  Aussteller; Frau des Hadmar der Sonnberger von Raschala, Aussteller; Raschala (GB HL); Sonnberg (GB HL); Tulln, Dominikanerinnenkloster; Untermallebern (GB ST)
- TullnOP 1307 XI 30, 30. November 1307 (1307-11-30); 1307_XI_30
  Obige (Hadmar der Sunneberger von Raschenloch und seine Hausfrau Reichgart) vertauschen mit dem Frauenkloster zu Tulln 2 Aecker zu Nieder-Manlebern.
- TullnOP 1309 III 09, 9. März 1309 (1309-03-09); 1309_III_09.1
  Conrad von Puechperch und Agnes seine Hausfrau verkaufen ihrer Tochter Elsbeth ihr rechtes Eigen, 10 Pfund Wiener Pfennig Gülten zu Dyepolts und 10 Pfund Pfennig dergestalt, daß, wenn sie selber binnen 2 Jahren nicht einlösen, ihre Tochter dieselben eigenthümlich behalten soll.
  Aussteller; Frau des Konrad von Puchberg, Aussteller; Tochter des Konrad von Puchberg und der Agnes; datz Zekkinge; Diepolz (GB NK); Zagging (GB Herzogenburg)
- TullnOP 1309 III 09, 9. März 1309 (1309-03-09); 1309_III_09
  Sigehart von Petendorf verkauft dem Frauenkloster zu Tulln seinen Weingarten zu Katzzelstorf an dem Altenberge um 8 1/2 Pfund Wiener Pfennig.
  Aussteller; Katzelsdorf (GB TU); Pottendorf (GB Ebreichsdorf); Tulln, Dominikanerinnenkloster
- TullnOP 1309 IV 07, 7. April 1309 (1309-04-07); 1309_IV_07
  Wolfger von Inprucke und seine beyden Brüder geben dem Kloster zu Tulln ihre halbe Mühle zu Asparn auf gegen eine Entschädigung von 10 Pfund Wiener Pfennig und Nachlassung eines jährlichen Zinses von 24 Pfennig von einem Hause zu Tulln bis auf 4 Pfennige.
  Aussteller; Asparn (GB TU); Inprugg (GB NL); Tulln (GB TU); Tulln, Dominikanerinnenkloster
- TullnOP 1309 IV 22, 22. April 1309 (1309-04-22); 1309_IV_22
  Heinrich der Swab überantwortet sein Enkel, des Pulzen Kinder seinem Eidam Gottfried und dessen Gattin Richgart (Heinrichs Tochter) zur Pflege und verschreibt den letzteren aus diesem Anlasse zwei Weingärten.
  Aussteller; Schwiegersohn des Heinrich des Swab; Tochter des Heinrich des Swab, Frau des Gottfried
- TullnOP 1309 V 20, 20. Mai 1309 (1309-05-20); 1309_V_20
  Abt Seifried von Altenburg, Prior Alber und der Convent verkaufen mit dem Frauenkloster zu Tulln einen Acker zu Mannlebern für einen Acker eben daselbst.
  Alber, Prior von Altenburg; Seifried I., Abt von Altenburg (1297-1319, +1320), Aussteller; Altenburg; Altenburg (GB HO); Altenburg, Benediktinerabtei; Mallebern, Ober-, Unter- (GB ST); Tulln, Dominikanerinnenkloster
- TullnOP 1309 IX 01, 1. September 1309 (1309-09-01); 1309_IX_01
  Heinrich von Aczenprucke und seine Hausfrau Matzze verkaufen dem Frauenkloster zu Tulln ihr rechtes Eigen, 10 Schilling Pfennig Gülten auf einem Lehen und einer Hofstatt zu Molestorf und 20 Pfund Pfennig. Als Ebentheuer setzen sie ihr Gut gelegen zu Karchern.
  Aussteller; Frau des Heinrich von Atzenbrugg, Aussteller; Atzenbrugg (GB TU); Maleisdorf (abgek., bei Maria Lanzendorf); Tulln, Dominikanerinnenkloster
- TullnOP 1310 III 01, 1. März 1310 (1310-03-01); 1310_III_01
  Liutold, Ulrich und Friedrich Prueschink Gebrüder und ihre Schwestern Anna und Catharina geben ihrer Schwester Christina, Klosterfrau zu Tulln zu einer Pfründe 4 1/2 Pfund jährlichen Gülten zu Neundorf und Neusidel.
  Bruder des Ulrich und Liutold und der Anna, Katharina und Christina, Aussteller; Liutold, Bruder des Ulrich und Friedrich Prueschink und der Anna, Katharina und Christina, Aussteller; Nonne zu Tulln, Schwester des Liutold, Ulrich und Friedrich Prueschink und der Katharina und Anna, Aussteller; Schwester des Liutold, Ulrich und Friedrich Prueschink und der Anna und Christina, Aussteller; Schwester des Liutold, Ulrich und Friedrich Prueschink und der Katharina und Christina, Aussteller; Ulrich, Bruder des Liutold und Friedrich Prueschink und der Anna, Katharina und Christina, Aussteller; Tulln, Dominikanerinnenkloster
- TullnOP 1310 IV 05, 5. April 1310 (1310-04-05); 1310_IV_05
  Alber von Pilichsdorf und Rauhenstein und seine Hausfrau verkaufen den Klosterfrauen zu Tulln ihr Recht auf das Haus Chrut im Gebiethe des besagten Klosters, das sie vom Friedrich von Chrut gekauft haben, um 350 Pfund Wiener Pfennig.
  Aussteller; Großkrut (GB Poysdorf); Pillichsdorf (GB Wolkersdorf); Tulln, Dominikanerinnenkloster
- TullnOP 1310 IV 26, 26. April 1310 (1310-04-26); 1310_IV_26
  Herzog Friedrich von Oesterreich bestätigt den Verkauf des Hauses zu Chrut an das Frauenkloster zu Tulln, durch Albrecht von Pilchdorf den Rauhensteiner, um 350 Pfund Wiener Pfennig.
  Friedrich, Herzog von Österreich, Aussteller; Großkrut (GB Poysdorf); Pillichsdorf (GB Wolkersdorf); Tulln, Dominikanerinnenkloster
- TullnOP 1310 V 12, 12. Mai 1310 (1310-05-12); 1310_V_12
  Rudolf der Rorawer, seine Gattin Margarethe und der letztere Bruder, Heinrich, des Gauzraben von Tuln Sohn, verzichten gegenüber der Frau Reihgart, Herrn Gotfrides von Chremse Witwe auf alle Ansprüche und Rechte an einem Weingarten zu Klosterneuburg.
  Aussteller; Bruder der Margarethe; Frau des Rudolf des Rohrauer, Aussteller; Klosterneuburg (GB KN); Krems (GB KR); Rohrau (GB BL); Tulln (GB TU); Wien
- TullnOP 1310 VI 07, 7. Juni 1310 (1310-06-07); 1310_VI_07.1
  Ortolf von Aczenprucke und seine Hausfrau verkaufen dem Ludwig von Toebelich /:Doebling:/ s.z. Forstmeister in Oesterreich 40 Pfund Gülten in dem den Klosterfrauen zu Tulln gehörigen Dorfe Toebelich auf 4 Hofstätten um 3 Pfund Pfenning.
  Aussteller; Atzenbrugg (GB TU); Döbling, Wien 19; Tulln, Dominikanerinnenkloster
- TullnOP 1310 VI 07, 7. Juni 1310 (1310-06-07); 1310_VI_07
  Ludwig von To/e/belich, Forstmeister in Oesterreich und Geisel, seine Gattin geben dem Nonnenkloster zu Tuln 42 Pfennig Gülten auf 4 Hofstätten zu To/e/belich (Döbling bei Wien), die sie von Ortolf von Atzenbruck und dessen Gattin Gerwirge gekauft und empfangen dafür tauschweise von dem Kloster andere 42 Pfennig Gülten gelegen zu Grintzinge.
  Aussteller; Faru des Ludwig von Döbling, Forstmeister in Österreich; Frau des Ortolf von Atzenbrugg; Atzenbrugg (GB TU); Döbling, Wien 19; Grinzing, Wien 19; Tulln, Dominikanerinnenkloster
- TullnOP 1310 VII 09, 9. Juli 1310 (1310-07-09); 1310_VII_09
  Dietrich, Sohn des Herrn Wolfgang, und seine Frau Katharina erklären, daß sie ihrer Schwiegermutter Richardis ohne weiteren Zuspruch die 2 von ihrem Vater ererbten Weingärten, einen am Pfaffenberg zu Stein und einen halben zu Neuburg, heißt in der Cholgrueb, ruhig überlassen.
  Aussteller; Frau des Dietrich, Sohn des Wolfgang; Schwiegermutter der Katharina; Korneuburg (GB KO); Krems (GB KR); Krems in der Stadt; Stein (GB KR)
- TullnOP 1311 V 28, 28. Mai 1311 (1311-05-28); 1311_V_28
  Das Kloster Herzogenburg verkauft dem Frauenkloster zu Tulln ein Pfund Pfennig jährlicher Gülte von der Hofmark her, worauf jetzt dasselbe Kloster liegt, um 13 Pfund Pfennig.
  Herzogenburg; Herzogenburg (GB Herzogenburg); Herzogenburg, Augustiner Chorherrenstift, Aussteller; Tulln, Dominikanerinnenkloster
- TullnOP 1312 V 21, 21. Mai 1312 (1312-05-21); 1312_V_21
  Dietrich von Stocstal und seine Gattin Goetlinde verkaufen dem Ulrich von Portz und dessen Gattin Kunigunde 7 Schilling weniger 2 Pfennig Wiener Münze Gülten, gelegen zu Pirbaum, um 10 Pfund Pfennig Wiener Münze.
  Aussteller; Frau des Dietrich von Stockstall, Aussteller; Frau des Ulrich von Porz; Bierbaum am Kleebühel (GB Kirchberg am Wagram); Porz (abgek., südlich Neustift im Felde, GB Kirchberg am Wagram); Stockstall, Ober-, Mitter-, Unter- (GB Kirchberg am Wagram)
- TullnOP 1312 XI 10, 10. November 1312 (1312-11-10); 1312_XI_10
  Weikard von Plankenstein und sein Bruder Otto verkaufen dem Frauenkloster zu Tulln 3 1/2 Pfund 40 Pfennig jährlichen Gülte zu Rietenthal auf 1 1/2 Lehen und 2 Hofstätten gelegen, um 62 Pfund.
  Aussteller; Bruder des Weikard von Plankenstein, Aussteller; Plankenstein (GB Mank); Riedental, Groß- (GB Kirchberg am Wagram); Tulln; Tulln (GB TU); Tulln, Dominikanerinnenkloster
- TullnOP 1312 XI 25, 25. November 1312 (1312-11-25); 1312_XI_25
  Obige Plankenstainer [Weikard von Plankenstein und sein Bruder Otto] verkaufen dem Frauenkloster zu Tulln 3 1/2 Pfund 40 Pfenig Gülten zu Rietenthal auf 1 1/2 Lehen und 2 Hofstätten um 62 Pfund Pfennig.
- TullnOP 1313 I 07, 7. Jänner 1313 (1313-01-07); 1313_I_07
  Otto vom Walde und seine Gattin Diemut schenken 2 Pfund jährliche Gülte, gelegen " in dem Michelbach an der Sunnenleiten uf einem hove, da uf sitzet Heinrich Permausch", dem Nonnenkloster zu Tulln (Priorin: Kunigund, Ottos Schwester).
  Aussteller; Frau des Otto von Wald, Aussteller; Kunigunde, Priorin von Tulln, Schwester des Otto von Wald; Michelbach (GB P); Tulln; Tulln (GB TU); Tulln, Dominikanerinnenkloster; Wald (GB P)
- TullnOP 1314 XI 08, 8. November 1314 (1314-11-08); 1314_XI_08
  Diemo von Rietental und seine Gattin Margarethe verkaufen ihr Eigen, ein halbes Ackerlehen zu Rietental, das jährlich 1 Pfund Pfennig dient, dem Nonnenkloster zu Tulln um 10 Pfund Pfennig Wiener Münze.
  Aussteller; Frau des Tiemo von Riedental, Aussteller; Riedental, Groß- (GB Kirchberg am Wagram); Tulln, Dominikanerinnenkloster
- TullnOP 1315 XI 11, 11. November 1315 (1315-11-11); 1315_XI_11
  Wulfinch von Teschelberge und Alhait seine Hausfrau verkaufen dem Frauenkloster zu Tulln ihr rechtes Eigen ein Holz genannt die Langleite, gelegen zu Chazeleistorf um 24 Pfund Pfennig Wiener Münze.
  Aussteller; Frau des Wulfing von Destelberg, Aussteller; Destelberg (R, Gde. Zeillern, GB Amstetten); Katzelsdorf (GB TU); Tulln, Dominikanerinnenkloster
- TullnOP 1316 I 06, 6. Jänner 1316 (1316-01-06); 1316_I_06
  Ludwig von Toblich der Zeit Forstmeister verbürgt gegen die Kloster-Frauen zu Tulln, daß Niklas von Rörenbach, von dem das Kloster 4 Muth Weitzen jährlichen Gülte von 2 Lehen zu Vrleugstorf herzogl. österreichischer Lehenschaft, um 70 Pfund Wiener Pfennig gekauft hat, diese dem Kloster übergeben wurde.
  Döbling, Wien 19; Jedlersdorf, Groß-, Wien 21; Röhrenbach (GB TU); Tulln, Dominikanerinnenkloster; Wien
- TullnOP 1316 I 25, 25. Jänner 1316 (1316-01-25); 1316_I_25.1
  Reinhart der Schaffer zu Mistelbach und seine Hausfrau verkaufen dem Frauen Kloster zu Tulln ein halbes Lehen zu Chrut, das jährlich 1 Pfund Pfennig dient, um 10 Pfund Pfennig.
  Aussteller; Großkrut (GB Poysdorf); Mistelbach (GB MI); Tulln, Dominikanerinnenkloster; Wien
- TullnOP 1316 I 25, 25. Jänner 1316 (1316-01-25); 1316_I_25
  Otto der Schaffer zu Mistelbach, Burggraf zu Wulfleinstorf und seine Hausfrau verkaufen dem Frauen Kloster zu Tulln ihr Lehen zu Chrut genannt die Ortlehen, die jährlich auf 2 mahl 4 Pfund Pfennig dienen, um 40 Pfund Pfennig.
  Aussteller; Großkrut (GB Poysdorf); Mistelbach (GB MI); Tulln, Dominikanerinnenkloster; Wien; Wilfersdorf (GB MI)
- TullnOP 1316 III 12, 12. März 1316 (1316-03-12); 1316_III_12
  Weichart von Paungarten, seine Hausfrau und ihre 2 Söhne verkaufen den Dominikanerfrauen Kloster zu Tulln eine Hofstatt mit Burgrecht zu Ottenthal, die jährlich 30 Pfennig dient, um 6 Pfund Wiener Pfennig und ein halbes Fuder Wein.
  Aussteller; Herrnbaumgarten (GB Poysdorf) (?); Ottenthal (GB Poysdorf) (?); Tulln, Dominikanerinnenkloster
- TullnOP 1316 X 29, 29. Oktober 1316 (1316-10-29); 1316_X_29.1
  Tyem von Rietenthal und seine Hausfrau verkaufen dem Frauen Kloster zu Tulln 6 Schilling Gülte auf 2 Weingärten zu Rietenthal, die ein Lehen vom R. König Friedrich waren, der sie seiner Schwester Agnes Königinn von Ungarn überließ, und die selbe dem Kloster zu freyem Eigen machte. Der Kaufpreis war 7 Pfund Pfennig.
  Aussteller; Friedrich, Römischer König (1314-1330); Schwester König Friedrichs, Königin von Ungarn; Riedental, Groß- (GB Kirchberg am Wagram); Tulln; Tulln (GB TU); Tulln, Dominikanerinnenkloster
- TullnOP 1316 X 29, 29. Oktober 1316 (1316-10-29); 1316_X_29
  Agnes, weiland Königinn von Ungarn gibt den Klosterfrauen zu Tulln 6 Schilling Pfennig jährlichen Gülte zu Rietenthal, welche ihr ihr Bruder K. Friedrich gegeben hatte.
  Aussteller; Friedrich, Römischer König (1314-1330), Bruder der Agnes, Königin von Ungarn; Rehpach?; Riedental, Groß- (GB Kirchberg am Wagram); Tulln, Dominikanerinnenkloster
- TullnOP 1316 XI 14, 14. November 1316 (1316-11-14); 1316_XI_14
  Ortolf der Chrechsner und seine Gattin Margret kaufen von Chuno dem Schenken und dessen Gattin Katrein ein Haus zu Wien bei U. Frauen auf der Stetten, das ehemals Herrn Pytrolf und dessen Gattin Matze (Mathilde) gehört hatte, und versprechen von diesem Hause dem Tulner Nonnenkloster jährlich 2 Pfund Pfennig Wiener Münze zu Burgrecht zu bezahlen.
  Frau des Kuno des Schenken; Frau des Ortolf des Chrechsner; Frau des Pytrolf; in Wien; Tulln, Dominikanerinnenkloster; Wien
- TullnOP 1317, 1317 (1317-01-01 - 1317-12-31); 1317
  Vergleich zwischen der Stadt Tulln und dem dortigen Frauenkloster, gemäß welchen letzteres von dem Mühlhof in der oberen Stadt Tulln jährlich zu St. Johann auf dem Karner 60 Pfund Burgrecht zahlen soll. Tulln
- TullnOP 1317 III 13, 13. März 1317 (1317-03-13); 1317_III_13
  Heinrich von Atzenpruck und Matze seine Hausfrau verkaufen dem Frauen Kloster zu Tulln ihr rechtes Eigen ein Lehen zu Charicharn und eine Hofstatt, um 15 Pfund Pfennig.
  Aussteller; Frau des Heinrich von Atzenbrugg, Aussteller; Atzenbruck; Atzenbrugg (GB TU); Chorherrn (GB TU)
- TullnOP 1317 VII 28, 28. Juli 1317 (1317-07-28); 1317_VII_28
  Otto von dem Stain und seine 3 Söhne verkaufen dem Frauen Kloster zu Tulln 17 Schilling 14 Pfennig Wiener Münze Gülten auf 2 Lehen zu Reczze, um 28 Pfund Pfennig.
  Aussteller; Kleinrötz (GB KO); Tulln; Tulln (GB TU); Tulln, Dominikanerinnenkloster
- TullnOP 1317 IX 01, 1. September 1317 (1317-09-01); 1317_IX_01
  Konrad der Hubenmeister in Oesterreich und Geisel seine Gattin vermachen auf des Erstern Todesfall ihrer Tochter Schwester Kathrein, Nonne zu Tuln 2 Pfund 3 Pfennig Wiener Münze, gelegen auf Weingärten bei St. Niklas zu Wien und auf einem Hause hinter St. Pancrazen zu Wien, das weiland Seifrides von Lintze gewesen ist, mit der Bestimmung, daß diese Gülten nach Kathreins Tode an das Tulner Nonnenkloster fallen sollen.
  Aussteller; Frau des Konrad des Hubmeister in Österreich; Tochter des Konrad des Hubmeister in Österreich und der Geisel; Tulln, Dominikanerinnenkloster
- TullnOP 1317 IX 17, 17. September 1317 (1317-09-17); 1317_IX_17
  Otto von dem Stain und seine Söhne Ludwig von dem Stain, Heinrich und Niklas verkaufen dem Tulner Nonnenkloster 9 1/2 Schilling Wiener Pfennig Gülten, gelegen auf dem Lehen "in der Awe" unterhalb Chatzenperige.
  Aussteller; Sohn des Otto von dem Stein, Aussteller; Katzenberg (GB Herzogenburg); Tulln; Tulln (GB TU); Tulln, Dominikanerinnenkloster
- TullnOP 1319 I 06, 6. Jänner 1319 (1319-01-06); 1319_I_06
  Otto von Schretenperg, Richter zu Chrut und seine Hausfrau und Söhne verkaufen den Klosterfrauen zu Tulln ein Lehen zu Chrut, das jährlich 2 Pfund Pfennig dient, um 21 Pfund Pfennig, unter der Bedingung, daß das Kloster vom Herzog von Oesterreich die Eignung des Lehens erlange, sonst geht der Kauf zurück, oder das Lehen wird einem Dritten verkauft.
  Aussteller; Großkrut (GB Poysdorf); Schrattenberg (GB Poysdorf); Tulln, Dominikanerinnenkloster
- TullnOP 1319 XI 22, 22. November 1319 (1319-11-22); 1319_XI_22
- TullnOP 1320 IX 29, 29. September 1320 (1320-09-29); 1320_IX_29
  Ortlieb von Winkel beurkundet, daß Frau Treugast, Wernhards von Winkel Schwester 3 Schilling Pfennig Gülten, gelegen zu Lwtzzenloch dem Tulner Nonnenkloster vermacht habe mit der Bestimmung, daß davon 45 Pfennig jährlich dem Männerkloster zu Tuln, die anderen 45 Pfennig der Schwester Fromu°t der Cheyacherinne bis zu ihrem Ableben gereicht werden.
  Aussteller; Tulln, Dominikanerinnenkloster; Tulln, Dominikanerkloster; Utzenlaa (GB Kirchberg am Wagram); Winkl (GB Kirchberg am Wagram)
- TullnOP 1321 II 02, 2. Februar 1321 (1321-02-02); 1321_II_02
  Eysenreich von Hadmarstorf und Friedrich sein Bruder, Friedrich von Riezendorf, ihr Vetter und Bernhard von Hadmarsdorf, ebenfalls ihr Vetter verkaufen dem Frauen Kloster zu Tulln ihr rechtes Eigen, ein Lehen zu Hadmarstorf in 3 Feldern 26 Jeuchart Acker, um 70 Pfund Wiener Münze.
  Aussteller; Bruder des Eisenreich von Harmannsdorf, Aussteller; Vetter des Eisenreich von Harmannsdorf und dessen Bruder Friedrich, Aussteller; Harmannsdorf (GB KO); Ritzendorf (heute Ritzenhof bei Oberkreuzstetten, GB; Tulln, Dominikanerinnenkloster
- TullnOP 1321 VI 15, 15. Juni 1321 (1321-06-15); 1321_VI_15
  Conrad von Cheyawe verkauft dem Frauen Kloster zu Tulln sein rechtes Eigen 8 1/2 Schilling Wiener Pfennig jährlicher Gülte von einem halben Lehen und einer Hofstatt zu Niedern-Russbach, um 18 Pfund Pfennig.
  Aussteller; Kaja, Ruine (Gde. Hardegg, GB HL); Niederrußbach (GB ST); Tulln, Dominikanerinnenkloster; Wien
- TullnOP 1321 XII 21, 21. Dezember 1321 (1321-12-21); 1321_XII_21
  Bernhard der Pomer von Aychawe und seine Hausfrau verkaufen dem Frauen Kloster zu Tulln ihr rechtes Eigen eine Hofstatt und 15 Joch Aecker in dem Dorfe Hadmarstorf bey Ruckerstorf bey Greischenstain, um 40 Pfund Pfennig.
  Aussteller; Achau (GB MD); Harmannsdorf (GB KO); Kreuzenstein (GB KO); Rückersdorf (GB KO); Tulln; Tulln (GB TU); Tulln, Dominikanerinnenkloster
- TullnOP 1322 IX 29, 29. September 1322 (1322-09-29); 1322_IX_29
  Wisent von Neunburg Richter und Amtmann zu Rukerstorf bezeugt, daß die Kloster Frauen zu Tulln gekauft haben 7 Joch Aecker im Hadmarstorfer Feld bey Greischenstain von Bernhard von Hadmarstorf um 21Pfund Pfennig Wiener Münze. Man dient von diesen Aeckern dem Stift Klosterneuburg jährlich 8 Wiener Pfennig.
  Harmannsdorf (GB KO); Klosterneuburg, Augustiner Chorherrenstift; Korneuburg (GB KO); Kreuzenstein (GB KO); Rückersdorf; Rückersdorf (GB KO); Tulln, Dominikanerinnenkloster
- TullnOP 1323 VI 10, 10. Juni 1323 (1323-06-10); 1323_VI_10
  Heinrich Haunold, Richter zu Tulln und der Rath daselbst erklären, daß mit ihrer gerichtlichen Bewilligung die Frau Maizze, Witwe des Ulrich Chottsinids aus Noth ihr Haus zu Tulln dem Dietmar Poeschelin und seiner Hausfrau Elisabeth um 22 1/2 Pfund Pfennig verkauft haben.
  Aussteller; Frau des Dietmar Poeschelin; Tulln (GB TU)
- TullnOP 1323 VI 24, 24. Juni 1323 (1323-06-24); 1323_VI_24
  Wisent von Neuburg, Richter zu Ruckerstorf und seine Hausfrau verkaufen dem Frauen Kloster zu Tulln 13 Joch Aecker zu Hadmarsdorf im Felde bey Greyschenstain und ein Gärtel daselbst um 65 Pfund Pfennig.
  Aussteller; Harmannsdorf (GB KO); Korneuburg (GB KO); Kreuzenstein (GB KO); Rückersdorf (GB KO); Tulln; Tulln (GB TU); Tulln, Dominikanerinnenkloster
- TullnOP 1324 I 08, 8. Jänner 1324 (1324-01-08); 1324_I_08
  Albrecht von Portz, Margareth seine Hausfrau und Werigant sein Bruder geben dem Frauenkloster zu Tulln 16 Pfennig jährlicher Gülte von 4 Joch Aeckern zu Pirboum bey Winchel, damit ihnen beym Gottesdienst am Sonntag in der Mitterfasten gedacht werde.